臺灣臺南地方法院刑事判決　　　　　　 100年度訴字第1500號
公　訴　人　臺灣臺南地方法院檢察署檢察官
被　　　告　沈忠文
上列被告因違反毒品危害防制條例案件，經檢察官提起公訴（10
0年度毒偵字第2054號），被告於本院準備程序中就被訴事實為
有罪之陳述，本院裁定進行簡式審判程序，判決如下：
    主  文
沈忠文施用第一級毒品，累犯，處有期徒刑拾月；又施用第二級
毒品，累犯，處有期徒刑陸月。應執行有期徒刑壹年貳月。
    事實及理由
一、犯罪事實：沈忠文前因施用毒品案件，經臺灣高等法院臺南
    分院判處有期徒刑8月確定，於民國99年12月6日執行完畢。
    又因施用毒品案件，經臺灣臺南地方法院檢察署檢察官分別
    以100年度毒偵字第653號、第1105號為緩起訴處分（現仍於
    緩起訴處分期間），猶不知悔改，基於施用第一級毒品及第
    二級毒品之犯意，於100年7月20日下午5時許，在臺南市○
    ○區○○路4段249巷60號住處，分別以針筒注射之方式先行
    施用第一級毒品海洛因後，再以玻璃球燒烤吸煙方式施用第
    二級毒品甲基安非他命各1次。嗣於100年7月21日上午11時
    12 分許，經臺灣臺南地方法院檢察署觀護人室採取尿液送
    驗結果呈嗎啡及甲基安非他命陽性反應，始查知上情。經臺
    灣臺南地方法院檢察署觀護人室報告臺灣臺南地方法院檢察
    署檢察官偵查起訴。
二、本件被告沈忠文所犯均係死刑、無期徒刑、最輕本刑為3年
    以上有期徒刑以外之罪，其於準備程序中就被訴事實為有罪
    之陳述，經法官告知簡式審判程序之旨，並聽取公訴人及被
    告之意見後，認宜為簡式審判程序，依刑事訴訟法第273條
    之1第1項規定，裁定進行簡式審判程序加以審理，則依據刑
    事訴訟法第273條之2、同法第159條第2項之規定，不適用傳
    聞法則有關限制證據能力之相關規定；並得依同法第310條
    之2之準用同法第454條之規定製作略式判決書（僅記載「證
    據名稱」），合先敘明。
三、按施用第二級毒品，毒品危害防制條例第10條第1項、第2項
    分別定有處罰明文。依93年1月9日修正施行後之毒品危害防
    制條例第20條、第23條規定，僅限於「初犯」及「5年後再
    犯」二種情形，始應先經觀察、勒戒或強制戒治程序，不能
    逕行起訴。但倘被告於5年內已再犯，經依法再為保安處分
    或追訴處罰者，縱其第三次（或第三次以上）施用毒品之時
    間，在初犯之保安處分執行完畢釋放5年以後，即非屬「5年
    後再犯」之情形，且因前有「5年內再犯」情形，顯見其再
    犯率甚高，原實施之保安處分無法收其實效，毋庸仍予寬典
    處遇，而應依該條例第10條逕予刑罰制裁(最高法院九十五
    年第七次刑事庭會議決議參照)。查被告於94年間曾因施用
    毒品案件，經本院裁定送勒戒處所觀察、勒戒後，因認無繼
    續施用毒品傾向，嗣於94年3月3日出所，並經臺灣臺南地方
    法院檢察署檢察官以94年度毒偵字第439號為不起訴處分確
    定；又於95年間因施用第一級毒品案件，經本院以95年度訴
    字第900號判決判處有期徒刑6月確定，於96年4月26日徒刑
    執行完畢出監；又於98年間因施用第一級毒品，經臺灣高等
    法院臺南分院以99年度上訴字第29號判處有期徒刑8月確定
    ，於99年1 2月6日執行完畢。是被告既曾於前揭觀察、勒戒
    處分執行完畢後5年內之94年、98間再犯上開施用毒品之罪
    ，且經法院判處罪刑確定，顯見其再犯率甚高，原實施觀察
    、勒戒，已無法收其實效，而無5年戒斷期之存在，被告另
    犯本件施用第一級毒品海洛因與第二級毒品甲基安非他命犯
    行，依前揭說明，即無再施以觀察、勒戒及強制戒治之必要
    ，而應依法追訴、審理。
四、上開犯罪事實，有下列事證足資證明：
  (一)被告於警詢、偵訊中、本院準備程序及審理中之自白。
  (二)臺灣檢驗科技股份有限公司濫用藥物實驗室出具之尿液檢驗
    報告、臺灣臺南地方法院檢察署受保護管束人尿液檢體監管
    紀錄表各1份。
  (三)卷附臺灣高等法院被告全國前案紀錄表。
五、查海洛因與甲基安非他命分屬毒品危害防制條例第2條第2項
    第1款、第2款所規定之第一級毒品與第二級毒品，核被告所
    為，係犯毒品危害防制條例第10條第1項、第2項之施用第一
    級毒品、第二級毒品罪。被告曾因施用毒品案件，經臺灣高
    等法院臺南分院判處有期徒刑8月確定，於99年12月6日執行
    完畢之前科紀錄，此有卷附臺灣高等法院被告全國前案紀錄
    表可稽，其於5年以內再故意犯本件有期徒刑以上之罪，均
    為累犯，依法加重其刑。爰審酌被告前曾因施用毒品案件經
    觀察勒戒程序後，仍未能徹底戒除毒癮，又2度因施用毒品
    遭法院判處徒刑，執行後仍舊因心志不堅，復犯本件之罪，
    顯見其戒癮之意志力尚薄弱，惟犯後坦承犯行態度良好等一
    切情狀，量處如主文所示之刑。
六、依刑事訴訟法第299條第1項前段、第273條之1第1項、第310
    條之1，毒品危害防制條例第10條第1項、第2項，刑法第11
    條前段、刑法第47條第1項、第51條第5款，判決如主文。
本案經檢察官蘇榮照到庭執行職務。
中    華    民    國   100    年    12    月    14    日
                     刑事第七庭  法  官  鄭銘仁
以上正本證明與原本無異。
如不服本判決應於收受本判後10日內向本院提出上訴書狀，並應
敘述具體理由。其未敘述上訴理由者，應於上訴期間屆滿後20日
內向本院補提理由書狀（均須按他造當事人之人數附繕本）「切
勿逕送上級法院」。
                                 書記官  郭勝華
中    華    民    國   100    年    12    月    19    日
附記：
毒品危害防制條例第10條
施用第一級毒品者，處 6 月以上 5 年以下有期徒刑。
施用第二級毒品者，處 3 年以下有期徒刑。